【裁判字號】    89,訴,651
【裁判日期】    890808
【裁判案由】    毒品危害防制條例
【裁判全文】
臺灣彰化地方法院刑事判決                          八十九年度訴字第六五一號
    公  訴  人  臺灣彰化地方法院檢察署檢察官
    被      告  甲○○
右列被告因違反毒品危害防制條例案件，茲經檢察官提起公訴（八十九年度毒偵字第
一一五四、一八七六、二０一三、二０一六、二一九六、二三四六號），本院判決如
左：
    主    文
甲○○連續施用第一級毒品，累犯，處有期徒刑拾月，海洛因壹小包（淨重三．三七
公克）沒收銷燬之、針筒支沒收；又連續施用第二級毒品，累犯，處有期徒刑伍月
，安非他命貳小包（毛重一．五公克）沒收銷燬之；應執有期徒刑壹年貳月，海洛因
壹小包（淨重三．三七公克）、安非他命貳小包（毛重一．五公克）均沒收銷燬之，
針筒支沒收。
    事    實
一、甲○○曾於民國八十二年間違反藥事法案件，經台灣高等法院台中分院於八十二
    年十二月二十二日判處有期徒刑一年二月確定（上訴駁回），於八十三年二月四
    日確定，其另於八十三年間因違反麻醉藥品管理條例案件，本院判處有期徒刑四
    月，於八十三年十一月三日確定，二案執行於八十四年三月二十三日假釋出獄，
    於八十四年十一月十四日假釋期滿，論已執行完畢，詎甲○○仍不知悔改，前因
    施用第二級毒品案件，經依台灣彰化地方法院八十八年度毒聲字第九二九號裁定
    送觀察、勒戒後，認無繼續施用毒品之傾向，由臺灣彰化地方法院檢察署檢察官
    於民國八十八年三月十六日以八十八年度偵緝字第八二號為不起訴處分確定。詎
    其於五年內復基於概括犯意，於前次觀察、勒戒後，另行起意，並基於概括之犯
    意，自八十九年十二月十二日之前四日內起，至八十九年三月二十七日之前四日
    內止，在彰化縣境內，連續施用第一級毒品海洛因多次；另基於概括犯意，自八
    十八年十二月十二日之前四日內起，至八十九年四月二十九日之前四日內止，在
    彰化縣境內，連續施用第二級毒品甲基安非他命多次；嗣為警於：(一)八十八年十
    二月十二日二十時三十分許，在彰化縣員林鎮○○街八六號查獲；(二)八十九年三
    月十日十五時三十分許，在彰化縣員林鎮○○路○段三二一巷七二弄十二號查獲
    、同日十九時三十分許，在彰化縣警察局員林分局（即址員林鎮○○路○段三一
    九號）命採尿液檢驗查獲；(三)八十九年三月二十七日十四時五十分許，在彰化縣
    員林鎮○○街一五二號二樓承租套房內查獲，並扣得海洛因一小包（淨重三．三
    七公克）、針筒一支；另於同日十六時四十分，在彰化縣警察局員林分局（即員
    林鎮○○路○段三一九號）命採尿液送檢而查獲；(四)八十九年四月二十九日十六
    時許，在彰化縣員林鎮○○路九十五號前為警查，並扣得安非他命二小包（毛重
    約一．五公克）、針筒二支。甲○○經依臺灣彰化地方法院八十九年度毒聲字第
    一五五六號裁定送勒戒所觀察、勒戒後，認有繼續施用毒品之傾向。
二、案經彰化縣警察局員林分局報請臺灣彰化地方法院檢察署檢察官偵查起訴。
    理    由
一、右揭犯罪事實，訊據被告甲○○於本院坦承不諱，且被告於為警查獲後所採之尿
    液，經送鑑驗結果呈甲基安非他命陽性反應及呈嗎啡陽性反應（海洛因施用入人
    體後，水解還原成嗎啡，再循嗎啡之代謝方式排出體外），此有彰化縣衛生局煙
    毒尿液檢驗成績書四紙，及長昕生活事業股份有限公司新東分公司出具之濫用藥
    物尿液檢驗報告二紙附卷可稽。而上述(三)查獲時地扣得之第一級毒品海洛因及針
    筒為被告所有，業經另案被告陳忠勝及陳玫瑰於警訊中指述綦詳，上述(四)查獲時
    地扣得之第二級毒品安非他命二小包及針筒二支係從被告身上查獲，並經另案被
    告張當顯於警訊指述為被告所有。另有扣案之上述海洛因一小包，淨重三．三七
    公克，經法務部調查局鑑驗屬實，有鑑驗通知書一紙可稽；與扣案之第二級毒品
    安非他命二小包（毛重一．五公克），及被告供施用毒品所用或預備用之器具：
    針筒共三支可佐證。又被告前因施用毒品案件，經依本院裁定送觀察、勒戒後，
    認無繼續施用毒品之傾向，由臺灣彰化地方法院檢察署檢察官於民國八十八年三
    月十六日以八十八年度偵緝字第八二號為不起訴處分確定，有八十八年度偵緝字
    第八二號不起訴處分書、刑案資料查註紀錄表可按。被告經本院以八十九年度毒
    聲字第一五五六號裁定送勒戒所觀察、勒戒後，認有繼續施用毒品之傾向，復有
    臺灣彰化看守所附設勒戒處所八十九年五月十二日彰所戒字第一一七一號函送之
    有無繼續施用毒品傾向證明書在卷可考，事證明確，被告犯行洵堪認定。
二、核被告所為，係犯毒品危害防制條例第十條第一項之施用第一級毒品罪、同條第
    二項之施用第二級毒品罪。其持有第一級毒品、第二級毒品之低度行為，均為施
    用之高度行為所吸收，不另論罪。又其先後施用第一級、第二級毒品之行為時間
    緊接，且各犯構成要件相同之罪名，顯係各出於概括犯意反覆為之，均為連續犯
    ，依刑法第五十六條之規定，各論以一罪，並依法加重其刑。查被告曾於民國八
    十二年間違反藥事法案件，經台灣高等法院台中分院於八十二年十二月二十二日
    判處有期徒刑一年二月確定（上訴駁回），於八十三年二月四日確定，其另於八
    十三年間因違反麻醉藥品管理條例案件，本院判處有期徒刑四月，於八十三年十
    一月三日確定，二案執行於八十四年三月二十三日假釋出獄，於八十四年十一月
    十四日假釋期滿，論已執行完畢，此有台灣彰化地方法院檢察署刑案資料查註紀
    錄表乙紙附卷可稽，其受此有期徒刑執行完畢後，五年以內再犯有期徒刑以上之
    本罪，均應依累犯規定，遞加重其刑。被告所犯上開二罪間，犯罪各別，罪名互
    異，應予分論併罰。爰審酌被告施用毒品戕害身心，危害社會善良風氣，施用第
    一、二級毒品期間，及犯後於本院坦承態度等情狀，分別量處如主文所示之刑，
    並定應執行之刑，以示懲儆。扣案之海洛因一小包（淨重三．三七公克）、安非
    他命二小包（毛重一．五公克），分屬第一、二級毒品，應依毒品危害防制條例
    第十八條第一項前段規定，均予宣告沒收銷燬之；另扣案之針筒三支，據被告稱
    係其所有，並供或預備供施用毒品所用之物，並予宣告沒收之。
三、據上論斷，應依刑事訴訟法第二百九十九條第一項前段，毒品危害防制條例第十
    條第一項、第二項、第十八條第一項前段，刑法第十一條前段、第五十六條、第
    四十七條、第五十一條第五款、第三十八條第一項第二款，判決如主文。
本案經檢察官洪紹文到庭執行職務。
中    華    民    國    八十九        年      八      月      八        日
                                    台灣彰化地方法院刑事第二庭
                                            法      官  王  鏡  明
右正本證明與原本無異。
如不服本判決，應於判決送達後十日內向本院提出上訴狀( 須附繕本 )。
                                            法院書記官  于  淑  真
中    華    民    國    八十九        年      八      月     十五       日
毒品危害防制條例第十條：
施用第一級毒品者，處六月以上五年以下有期徒刑。
施用第二級毒品者，處三年以下有期徒刑。
毒品危害防制條例第十八條：
查獲之毒品及專供製造或施用毒品之器具，不問屬於犯人與否，均沒收銷燬之。但合
於醫藥或研究之用者，得不予銷燬。
前項合於醫藥或研究用毒品或器具之管理辦法，由法務部會同行政院衛生署定之。


司法院資訊處製作；財團法人民間司法改革基金會備份。
